zh-TW: 簽名有無: 已簽首字母縮寫; 已簽名; 未簽名; 其他
tr: İmza durumu: Baş harfli; İmzalı; İmzasız; Diğer
ko: 서명 여부: 이니셜 서명 있음; 서명 있음; 서명 없음; 기타
nl: Aanwezigheid van handtekening: Geparafeerd; Ondertekend; Niet ondertekend; Overig
es: Presencia de firma: Inicializado; Firmado; No firmado; Otros
fr: Présence de signature: Initialé; Signé; Non signé; Autre
pt-PT: Presença de assinatura: Rubricado; Assinado; Não assinado; Outro
th: การระบุลายเซ็น: ใช้ตัวอักษรย่อ; ใช้ลายเซ็น; ไม่มีลายเซ็น; อื่นๆ
sv: Signaturnärvaro: Initialer; Signerad; Osignerad; Annat
cs: Přítomnost podpisu: Iniciály; Podepsáno; Nepodepsáno; Jiné
en: Signature presence: Initialed; Signed; Unsigned; Other
ja: 署名の有無: イニシャル; 署名; 署名なし; その他
el: Παρουσία υπογραφής: Αρχικοποιημένο; Υπογεγραμμένο; Ανυπόγραφο; Άλλο
pl: Obecność podpisu: Z inicjałami; Podpisany; Bez podpisu; Inne
sk-SK: Prítomnosť podpisu: Iniciály; Podpísané; Nepodpísané; Iné
fi: Allekirjoituksen olemassaolo: Alkukirjaimet; Allekirjoitettu; Allekirjoittamaton; Muu
ro-RO: Prezența semnăturii: Parafat; Semnat; Nesemnat; Altele
hr-HR: Prisutnost potpisa: Parafirano; Potpisano; Nepotpisano; Ostalo
it: Presenza della firma: Siglato; Firmato; Non firmato; Altro
ru: Наличие подписи: Инициалы; Подпись; Без подписи; Другое
bg-BG: Наличие на подпис: Инициал; Подписано; Неподписано; Друго
hu: Aláírás megléte: Parafált; Aláírva; Aláírás nélküli; Egyéb
nb: Tilstedeværelse av signatur: Initialer; Signert; Usignert; Annet
pt-BR: Presença de assinatura: Iniciando; Assinado; Sem assinatura; Outro
vi: Sự hiện diện của chữ ký: Đã ký tắt; Đã ký; Chưa ký; Khác
sl-SI: Prisotnost podpisa: Parafirano; Podpisano; Nepodpisano; Drug
lt-LT: Parašo buvimas: Su inicialais; Pasirašyta; Nepasirašyta; Kita
da: Signaturtilstedeværelse: Med initialer; Underskrevet; Ikke-underskrevet; Andet
zh-CN: 签名的存在: 姓名首字母; 签名; 未签名; 其他
de: Vorhandensein der Signatur: Mit Initialen; Mit Unterschrift; Ohne Unterschrift; Sonstiges